臺灣新北地方法院板橋簡易庭小額民事判決
111年度板小字第1256號
原      告  中國信託商業銀行股份有限公司

法定代理人  利明献
訴訟代理人  朱大維
被      告  鄭富仁(即鄭文章即章勝工程行之繼承人)

            鄭羽桓


            鄭富升(即鄭文章即章勝工程行之繼承人)


上列當事人間請求清償借款事件，本院於中華民國111年5月5日
言詞辯論終結，判決如下：
    主      文
被告應於繼承被繼承人鄭文章即章勝工程行之遺產範圍內連帶給
付原告新臺幣叁萬玖仟貳佰玖拾肆元，及自民國九十六年五月五
日起至清償日止，按週年利率百分之十二點八八計算之利息，暨
自民國九十六年六月六日起至清償日止，逾期在六個月以內部分
，按上開利率百分之十，逾期超過六個月部分，按上開利率百分
之二十計算之違約金。
訴訟費用新臺幣壹仟元由被告於繼承被繼承人鄭文章即章勝工程
行之遺產範圍內連帶負擔。
本判決得假執行。
    事實及理由
一、原告主張：被繼承人鄭文章即章勝工程行於民國93年8月20
    日，向原告借新臺幣(下同)30萬元，並與原告簽訂借款契約
    乙紙，雙方約定自93年8月20日起至96年8月20日止分期償還
    ，利息按年息百分之12.88%計付；遲延給付時，除依上開利
    率計息外，其逾期在六個月以内部份，依上開利率百分之十
    ，超過六個月以上者，就超過部份，按上開利率百分之二十
    計付違約金。被繼承人鄭文章未依約履行，本件借款除獲償
    部分本金及至96年5月4日止之利息外，其餘部份迄未受償，
    迭經原告催討，均無效果，被繼承人鄭文章尚積欠原告本金
    39,294元及利息、違約金未為清償。惟被繼承人鄭文章業於
    103年11月7日死亡，繼承人即被告未於法定期限內向法院聲
    請拋棄繼承或陳報遺產清冊，應於繼承被繼承人鄭文章之遺
    產範圍內，負清償之責等語。並聲明：如主文第1項所示。
二、被告等人則均以：被告等3人為被繼承人鄭文章即章勝工程
    行之繼承人，且未為拋棄繼承。若鄭文章即章勝工程行之本
    件借款之事實為真，被告等應僅就鄭文章生前所欠前揭債務
    ，在繼承鄭文章遺產之範圍内負連帶清償責任等語，資為抗
    辯。
三、本件原告主張之事實，業據其提出金管會核准合併函、借款
    契約暨授信約定書、放款帳戶還款交易明細、司法院全球資
    訊網家事事件公告專區查詢表、被繼承人鄭文章除戶戶籍謄
    本暨繼承系統表，債務人（繼承人）戶籍騰本等件為證（見
    本院卷第13至35頁），而為被告所不爭執，是堪信原告之主
    張為真實。從而，原告請求被告給付如主文所示，為有理由
    ，應予准許。
四、本件係就民事訴訟法第436條之8第1項訴訟適用小額程序所
    為被告敗訴之判決，爰依民事訴訟法第436條之20規定，職
    權宣告假執行。
五、訴訟費用負擔之依據：民事訴訟法第78條。本件訴訟費用額
    ，依後附計算書確定如主文所示之金額。
中　　華　　民　　國　　111 　年　　5 　　月　　13　　日
臺灣新北地方法院板橋簡易庭
                  法  官  吳孟竹
   計    算    書
項        目          金      額（新臺幣）      備    註
第一審裁判費               1,000元
合        計               1,000元
以上為正本係照原本作成。
對於本件判決如有不服，應於收受送達後20日內向本院提出上訴
書狀，上訴於本院合議庭，並按他造當事人之人數附具繕本。當
事人之上訴，非以判決違背法令為理由不得為之，上訴狀應記載
上訴理由，表明下列各款事項：
（一）原判決所違背之法令及其具體內容。
（二）依訴訟資料可認為原判決有違背法令之具體事實。如未於
      上訴後20日內補提合法上訴理由書，法院得逕以裁定駁回
      上訴。
中　　華　　民　　國　　111 　年　　5 　　月　　13　　日
                  書記官  呂亞馨